【裁判字號】    89,交易,126
【裁判日期】    890928
【裁判案由】    過失傷害等
【裁判全文】
臺灣屏東地方法院刑事判決                        八十九年度交易字第一二六號
    公  訴  人  臺灣屏東地方法院檢察署檢察官
    被      告  甲○○
    選任辯護人  楊申田
右列被告因過失傷害案件，經檢察官提起公訴（八十九年度偵字第二七二五號），本
院判決如左：
     主  文
甲○○因過失傷害人，處有期徒刑參月，如易科罰金以參佰元折算壹日，緩刑貳年。
     事  實
一、甲○○於民國八十八年十一月六日凌晨時分，駕駛車號Ｓ八─二八八八號自用小
    客車，沿屏東縣屏東市○○路由北往南行駛，於當日凌晨二時許，途經該路與勝
    利路交岔路口時，其本應注意行駛時之車前狀況，並隨時採取必要之安全措施，
    且依當時天侯良好、視界無礙之客觀情形，並無不能注意之情事，竟疏未注意上
    開規定，猶貿然前駛，適有由乙○○騎駛車號ＰＤＴ─九四○號重型機車，自其
    右側沿勝利路由西向東駛來，亦疏未注意應讓幹道之上開車號Ｓ八─二八八八號
    車輛優先通行及其車前動態等狀況，致兩車發生碰撞，乙○○因而受有左枕血腫
    、左側脛、腓骨開放性骨折、左小腿、左足、右跟骨多處撕裂傷及右眉及兩手臂
    多處擦傷等之傷害。
二、案經乙○○訴由屏東縣警察局屏東分局報請臺灣屏東地方法院檢察署檢察官偵查
    起訴。
     理  由
一、訊據被告甲○○坦承於前揭時、地駕駛車輛，未注意車前狀況而與告訴人乙○○
    發生車禍之事實，核與告訴人指訴被告駕車之過失行為，致其受傷之情節相符，
    亦有道路交通事故調查報告表暨警繪現場圖、車禍現場暨車損照片四張及告訴人
    所受傷害之驗傷診斷書二紙可佐，堪信屬實。按汽車行駛時，駕駛人應注意車前
    狀況，並隨時採取必要之安全措施，道路交通安全規則第九十四條第三項定有明
    文。被告駕駛車輛自應注意上述交通安全規則，且當時天候良好、視界無礙，又
    非不能注意，竟疏未注意，猶貿然前駛，以致肇事，故被告對本件車禍事故之發
    生有過失已屬顯然。本件交通事故經送台灣省高屏澎區車輛行車事故鑑定委員會
    鑑定結果，亦認被告駕駛小客車未注意車前狀況為肇事原因之一，有該委員會八
    十九年六月十六日高屏澎鑑字第八九○八一一號函附之鑑定意見書在卷可參。茲
    告訴人既因被告駕車肇事之過失行為而受傷，其間即有相當因果關係至明。
二、又按「幹道應設置閃光黃燈，支道應設置閃光紅燈。」、「閃光紅燈表示『停車
    再開』，車輛應減速接近，先停止於交岔路口前，讓幹道車優先通行後認為安全
    時，方得續行。」、「汽車（包括機器腳踏車）行駛至交岔路口，其行進應遵守
    燈光號誌之指示。」、「支線道車應暫停讓幹線道車先行。」道路交通標誌標線
    號誌設置規則第二百二十四條第三款、第二百十一條第一項第二款及道路交通安
    全規則第一百零二條第一項第一款、第二款分別定有明文。本件被告駕車行駛之
    博愛路於案發當時，其交通號誌乃閃光黃燈，告訴人行駛之勝利路則為閃光紅燈
    ，均據其二人供承在卷，告訴人復於警訊時供稱：「在路口時，我沒有停下，看
    左右沒車，就繼續前進。」等語，參諸前揭行車事故鑑定結果認：告訴人駕駛重
    機車支線未讓幹線道車先行為肇事主因之意見，是告訴人於屬支線道之車道上騎
    駛機車，未停止於交岔路口前，讓幹道車優先通行，且未注意車前狀況，其就本
    件交通事故之發生，同為肇事原因，殆無疑義，惟無解於被告之過失責任。本件
    事證明確，犯行洵堪認定，應予依法論科。此外，本件被告於案發當時，祇遺留
    肇事車輛於車禍現場，經聯絡被告家人轉知被告後，其始至管轄派出所說明，有
    屏東分局書函一紙可考，難認被告於警方未發覺本件犯行前，主動表明為肇事者
    ，進而接受裁判，不符自首之要件。至告訴人另指被告於本件車禍發生時，未停
    留在現場，避不見面，且未經警方施以酒精測試，疑似酒後駕車及肇事後逃逸云
    云，俱屬另一事實，與本案無同一案件之關係，非本院所得調查審酌，附此敘明
    。
二、核被告所為，係犯刑法第二百八十四條第一項前段之過失傷害罪。爰審酌告訴人
    之傷勢，其駕駛行為，同為本件車禍肇事因素之一，而可歸責於被告者，容屬次
    要，被告無不良素行，車禍發生後，已賠償告訴人新臺幣（下同）十萬元，支應
    其相關之醫療費用，復當庭出示面額二十萬元之支票，表達和解之意，因雙方就
    賠償之數額尚有歧異，未能和解，惟堪認被告有賠償告訴人之誠意，犯後態度尚
    可等一切情狀，量處如主文所示之刑，並諭知易科罰金之折算標準。又查被告前
    未曾受有期徒刑以上刑之宣告，有臺灣屏東地方法院檢察署刑案資料查註紀錄表
    及本院全國前案紀錄表可佐，其因大意輕忽致罹刑章，經此教訓，當知謹慎，信
    無再犯之虞，本院認其所受有期徒刑之宣告以暫不執行為適當，併宣告緩刑二年
    ，以啟自新。
據上論斷，應依刑事訴訟法第二百九十九條第一項前段，刑法第二百八十四條第一項
前段、第四十一條、第七十四條第一款，罰金罰鍰提高標準條例第一條前段、第二條
，判決如主文。
本案經檢察官蔣忠義到庭執行職務。
中      華      民      國      八十九      年    九    月    二十八    日
                                      臺灣屏東地方法院刑事第二庭
                                          法  官    蔡憲德
右正本證明與原本無異。
對於本判決如有不服應於收受送達後十日內向本院提出上訴書狀上訴於台灣高等法院
高雄分院並按他造當事人之人數附具繕本。
                                           書記官   林鴻仁
中      華      民      國      八十九      年     九   月    二十八   日
附錄本案論罪科刑法條
刑法第二百八十四條第一項
  因過失傷害人者，處六月以下有期徒刑、拘役或五百元以下罰金，致重傷者，處一
  年以下有期徒刑、拘役或五百元以下罰金。


司法院資訊處製作；財團法人民間司法改革基金會備份。
